sv: Hem och trädgård > Gräsmatta och trädgård > Trädgårdsskötsel > Kompostering: Kompost; Kompostluftare; Kompostaktivatorer och -acceleratorer; Komposterare
fr: Maison et jardin > Pelouses et jardins > Jardinage > Compostage: Compost; Aérateurs de compost; Activateurs et accélérateurs de compostage; Composteurs
ro-RO: Casă și grădină > Gazon și grădină > Articole pentru grădinărit > Compostare: Compost; Aeratoare pentru compost; Activatori și acceleratori pentru compost; Compostoare
ja: ホーム・ガーデン > ガーデン用品・ガーデン機器 > ガーデニング > コンポスト用品: コンポスト; コンポストエアレーター; 堆肥作り促進剤; コンポスター
vi: Nhà và vườn > Bãi cỏ và vườn > Làm vườn > Ủ phân hữu cơ: Phân hữu cơ; Thiết bị thổi khí phân hữu cơ; Chất kích hoạt và đẩy nhanh quá trình ủ phân; Thùng ủ phân bón hữu cơ vi sinh
pt-PT: Casa e jardim > Relva e jardim > Jardinagem > Compostagem: Composto; Arejadores para composto; Iniciadores e aceleradores de compostagem; Compostores
fi: Koti ja puutarha > Piha ja puutarha > Puutarhanhoito > Kompostointi: Kompostimulta; Kompostin sekoittimet; Kompostin käynnistimet ja herättimet; Kompostorit
en: Home & Garden > Lawn & Garden > Gardening > Composting: Compost; Compost Aerators; Compost Starters & Accelerators; Composters
es: Casa y jardín > Jardín > Jardinería > Compostaje: Abono; Aireadores de compost; Iniciadores y aceleradores de compost; Compostadores
tr: Ev ve Bahçe > Çim ve Bahçe > Bahçecilik > Kompost Hazırlama: Kompost; Kompost Havalandırma Aletleri; Kompost Başlatıcılar ve Hızlandırıcılar; Kompost Hazırlama Makineleri
da: Hjem og have > Græsplæne og have > Havearbejde > Kompostering: Kompost; Kompostluftere; Kompoststartere og -acceleratorer; Kompostbeholdere
de: Heim & Garten > Rasen & Garten > Gartenarbeit > Kompostieren: Kompost; Kompostlüfter; Kompoststarter und -beschleuniger; Komposter
hr-HR: Dom i vrt > Travnjak i vrt > Vrtlarstvo > Kompostiranje: Kompost; Aeratori za kompost; Starteri i akceleratori za kompost; Komposteri
ko: 가정/원예 용품 > 잔디/정원 > 원예 > 퇴비화 장비: 퇴비; 퇴비 통풍 도구; 퇴비 촉진제; 퇴비통
cs: Dům a zahrada > Trávníky a zahrady > Zahradničení > Kompostování: Kompost; Provzdušňovače kompostu; Startéry a urychlovače kompostu; Kompostéry
sl-SI: Dom in vrt > Travnik in vrt > Vrtnarjenje > Kompostiranje: Kompost; Aeratorji za kompost; Kompleti za pripravo in pospeševanje komposta; Kompostniki
bg-BG: Дом и градина > Морава и градина > Градинарство > Компостиране: Компост; Аератори за компост; Компостни стартери и ускорители; Компостери
ru: Дом и сад > Товары для придомовых и садовых участков > Садоводство > Компостирование: Компост; Мешалки для компоста; Стартеры и ускорители компостирования; Компостеры
sk-SK: Dom a záhrada > Trávnik a záhrada > Záhradníctvo > Kompostovanie: Kompost; Prevzdušňovače kompostu; Štartéry a urýchľovače kompostovania; Kompostéry
lt-LT: Namai ir sodas > Veja ir sodas > Sodininkystė > Kompostavimas: Kompostas; Komposto aeratoriai; Komposto starteriai ir greitintuvai; Kompostavimo dėžės
hu: Otthon és kert > Gyep és kert > Kertészkedés > Komposztálás: Komposzt; Komposzt-levegőztetők; Komposztindítók és gyorsítók; Komposztálók
th: บ้านและสวน > สนามและสวน > การทำสวน > การหมักทำปุ๋ย: ปุ๋ยหมัก; เครื่องมือไถพรวนดิน; สารเริ่มต้นและสารเร่งปฏิกิริยาในการทำปุ๋ยหมัก; ถังหมักทำปุ๋ย
pt-BR: Casa e jardim > Gramado e jardim > Jardinagem > Adubagem: Adubo; Arejadores de adubo; Iniciadores e aceleradores de compostagem; Recipientes de composto
zh-TW: 居家和庭園 > 草皮和花園 > 園藝 > 堆肥用品: 堆肥; 堆肥打洞器; 堆肥發酵菌種與促進劑; 堆肥桶
nl: Huis en tuin > Tuin en gazon > Tuinieren > Composteren: Compost; Compostbeluchters; Compoststarters en -versnellers; Composteerders
el: Σπίτι & κήπος > Γκαζόν & κήπος > Κηπουρική > Λιπασματοποίηση: Λίπασμα λιπασματοποίησης (κομπόστ); Αποκομιδή του κοπροχώματος; Ενεργοποιητές & επιταχυντές κομποστοποίησης; Κομποστοποιητές
pl: Dom i ogród > Trawnik i ogród > Ogrodnictwo > Kompostowanie: Kompost; Przerzucarki do kompostu; Aktywatory i przyspieszacze kompostu; Kompostowniki
zh-CN: 家居与园艺 > 草坪与花园 > 园艺用品 > 堆肥用品: 堆肥; 手握松土钻; 堆肥启动剂/加速剂; 堆肥器
nb: Hjem og hage > Plen og hage > Hagearbeid > Kompostering: Kompost; Kompostaeratorer; Kompoststartere og -akseleratorer; Kompostbinger
it: Casa e giardino > Prato e giardino > Giardinaggio > Composting: Compost; Ossigenatori per composting; Compost Shopify Starter e Acceleratori; Compostiere